【裁判字號】    92,訴,142
【裁判日期】    920421
【裁判案由】    違反毒品危害防制條例
【裁判全文】
台灣雲林地方法院刑事判決                          九十二年度訴字第一四二號
    公 訴 人  臺灣雲林地方法院檢察署檢察官
    被    告  甲○
右列被告因違反毒品危害防制條例案件，經檢察官提起公訴（九十一年毒偵字第五九
八、一二八五號），本院判決如左：
    主  文
甲○連續施用第一級毒品，累犯，處有期徒刑壹年。
    事  實
一、甲○曾因違反藥事法及施用毒品案件，經觀察、勒戒後，認無繼續施用毒品之傾
    向，由台灣高等法院台南分院於民國（下同）八十八年四月二十七日，以八十七
    年度上訴字第一三四八號刑事判決有期徒刑六月及免刑確定；復因施用第一、二
    級毒品海洛因及安非他命案件，經觀察、勒戒後，認有繼續施用毒品之傾向，由
    台灣雲林地方法院檢察署檢察官聲請強制戒治並提起公訴，經本院分別於九十年
    七月十九日以九十年度毒聲字第八０一號裁定令入戒治處所施以強制戒治一年，
    及於同年九月二十一日以九十年度訴字第三二二號分別判處有期徒刑七月、三月
    ，應執行有期徒刑九月，並於同年十月十八日確定；強制戒治部分，於九十年八
    月二十二日入戒治所執行，嗣因戒治成效評定為合格，經裁定停止戒治，所餘戒
    治期間，付保護管束，於九十一年一月二十一日停止戒治，接續在監執行其前犯
    藥事法案件有期徒刑部分，至九十一年三月二十四日刑期期滿出監。仍不知悔改
    ，復基於概括犯意，自九十一年五月間某日起至九十一年九月十二日下午某時止
    ，連續在雲林縣元長鄉○○○○○路上，以大約一星期一次之頻率，將海洛因摻
    入香煙內，點燃吸食之方式，施用第一級毒品海洛因多次；並於九十一年六月八
    日下午某時，在同上開地點，將海洛因摻合安非他命放入香煙內，點燃吸食一次
    。嗣於九十一年六月十一日下午五時三十分，在雲林縣東勢鄉○○村○○街三號
    ，為警查獲，扣得其所有注射針筒一支；又因前犯之施用毒品案件，經裁定撤銷
    停止戒治，令入戒治處所施以強制戒治後，拒不到案接受執行，經發佈通緝後，
    於九十一年九月十六日上午七時，在其位於雲林縣元長鄉○○村○○路三十號住
    處，為警緝獲。
二、案經雲林縣警察局虎尾分局報請台灣雲林地方法院檢察署檢察官偵查起訴。
    理  由
一、上開事實，業經被告甲○坦白承認，且其於九十一年六月十一日為警查獲後，經
    警採集其尿液送檢驗結果，呈嗎啡及甲基安非他命陽性反應，有雲林縣衛生局煙
    毒尿液檢驗成績書、及法務部調查局九十一年十一月八日調科壹字第０九一００
    六六六四三０號檢驗通知書各一紙附九十一年度毒偵字第五九八號卷可參；另其
    於九十一年九月十六日為警緝獲後，經警採集其尿液送檢驗結果呈嗎啡陽性反應
    ，亦有雲林縣衛生局煙毒尿液檢驗成績書一紙附雲林縣警察局虎尾分局0000
    000000號刑事偵查卷宗、及長榮大學毒物研究中心九十二年二月十七日確
    認報告一紙附九十一年毒偵字第一二八五號偵查卷可稽。且參酌被告僅於上開第
    一次所採尿液送檢驗結果，呈嗎啡及甲基安非他命陽性反應；而第二次所採尿液
    送檢驗結果，只有嗎啡陽性反應之情節，被告供稱：其平常沒有吸食安非他命，
    僅於九十一年六月八日下午某時，在雲林縣元長鄉某不知名之農路上，將海洛因
    摻合安非他命放入香煙內，點燃吸食一次等語，足信屬實。從而，被告於上揭時
    地，以前開方式多次施用第一級毒品海洛因及第二級毒品安非他命之犯罪事實，
    足以認定。
二、又被告曾因違返藥事法及施用第一、二級毒品海洛因及安非他命案件，經觀察、
    勒戒後，認無繼續施用毒品之傾向，由台灣高等法院台南分院於八十八年四月二
    十七日以八十七年度上訴字第一三四八號刑事判決有期徒刑六月及免刑確定；復
    因施用第一、二級毒品海洛因及安非他命案件，經觀察、勒戒後，認有繼續施用
    毒品之傾向，由臺灣雲林地方法院檢察署檢察官聲請強制戒治並提起公訴，經本
    院分別於九十年七月十九日以九十年度毒聲字第八０一號裁定令入戒治處所施以
    強制戒治一年，及於同年九月二十一日以九十年度訴字第三二二號分別判處有期
    徒刑七月、三月，應執行有期徒刑九月，並於同年十月十八日確定之情，有上開
    刑事裁判附九十一年度毒偵字第五九八號偵查卷可參，並有台灣雲林地方法院檢
    察署刑案資料查註紀錄表及台灣高等法院被告全國前案紀錄表可佐，足信無誤。
    被告三犯以上毒品危害防治條例第十條之罪，事證明確，應予依法論科。
三、核被告所為，係犯毒品危害防制條例第十條第一項及第二項施用第一級毒品及第
    二級毒品罪。被告為施用第一級及第二級毒品，先後持有毒品海洛因及安非他命
    之低度行為，均應為施用之高度行為所吸收，均不另論處。被告於九十一年六月
    八日下午某時，在雲林縣元長鄉某不知名之農路上，將海洛因摻合安非他命放入
    香煙內，點燃吸食之所為，係一行為而觸犯毒品危害防制條例第十條第一項及第
    二項施用第一級毒品及第二級毒品二罪名，為想像競合犯，應從一重之施用第一
    級毒品罪處斷。又被告先後多次施用第一級毒品海洛因之行為，時間緊接，所犯
    犯罪構成要件相同，顯係基於概括犯意反覆所為，應依連續犯規定，論以一罪名
    ，並加重其刑。另被告於九十一年三月二十四日始因違反藥事法案件，執行有期
    徒刑六月完畢，於五年以內，再犯本件有期徒刑以上之罪，為累犯，應依刑法第
    四十七條規定遞加重其刑。爰審酌被告前有違反藥事法及毒品危害防制條例等犯
    罪之前科，已如上述，並前經二次觀察勒戒，及一次戒治後，其成效經評定為合
    格，已無繼續戒治之必要，經裁定停止戒治，所餘戒治期間，付保護管束中，又
    再犯本案，嗣經裁定撤銷停止戒治後，又拒不到案接受執行，經通緝到案等情，
    有本院九十年度毒聲字第一四二八號及九十一年度毒聲字第五七二號裁定附九十
    一年度毒偵字第五九八號卷可參，並有上開前科資料可佐，素行不佳，並於第一
    次經警查獲後，又再次施用之情節，可見其對於毒品之依賴性甚高，有予較長期
    間隔離社會之必要，與被告施用毒品之頻率，及犯後坦白承認犯行，態度尚佳等
    一切情狀，量處如主文所示之刑。
四、另扣案之注射針筒一隻，業經被告在偵查中坦承為其所有，且參酌係被告持有中
    為警當場查獲，並在本院表示願拋棄其對該針筒之所有權之情節，其在本院所辯
    該針筒非其所有等語，雖難認屬實。然被告係以將毒品海洛因及安非他命放入紙
    煙內點燃吸食之方式施用毒品，並未用針筒注射施用，已如前述；且該針筒經鑑
    驗結果，並未含有毒品之成份，有國防部憲兵司令部刑事鑑識中心九十一年七月
    三十一日（九一）綱得字第一００七一號鑑驗通知書附九十一年度毒偵字第五九
    八號卷可參；另被告之手臂、小腿等處亦無注射針孔之痕跡，並經檢察官於九十
    一年六月十二日偵查中勘查明確，有該偵查筆錄可佐，足見該注射針筒並非供被
    告施用毒品犯罪所用之物。此外，亦無證據足以證明該注射針筒是預供被告犯罪
    所用之物，故不予宣告沒收，併此敘明。
五、據上論斷，應依刑事訴訟法第二百九十九條第一項前段，毒品危害防制條例第十
    條第一項、第二項，刑法第十一條前段、第五十五條、第五十六條、第四十七條
    ，判決如主文。
本案經檢察官乙○○到庭執行職務。
中      華      民      國    九十二    年      四      月    二十一    日
                                        臺灣雲林地方法院刑事第一庭
                                            法  官  黃  一  馨
右正本證明與原本無異。
如不服本判決，應於判決送達後十日內向本院提出上訴狀( 應附繕本 )。
                                            書記官  洪  秀  虹
中      華      民      國    九十二    年      四      月    二十一    日
附錄：
毒品危害防制條例第十條
施用第一級毒品者，處六月以上五年以下有期徒刑。
施用第二級毒品者，處三年以下有期徒刑。


司法院資訊處製作；財團法人民間司法改革基金會備份。
